最高法院刑事判決　　　　　　一○○年度台上字第一一一二號
上　訴　人　王泓森原名王元明.
上列上訴人因違反毒品危害防制條例案件，不服台灣高等法院中
華民國一○○年一月十八日第二審判決（一○○年度上訴字第一
八六號，起訴案號：台灣桃園地方法院檢察署九十九年度偵字第
一九六七五、二０三八０號），提起上訴，本院判決如下：
    主  文
上訴駁回。
    理  由
按刑事訴訟法第三百七十七條規定，上訴於第三審法院，非以判
決違背法令為理由，不得為之。是提起第三審上訴，應以原判決
違背法令為理由，係屬法定要件。如果上訴理由書狀並未依據卷
內訴訟資料，具體指摘原判決不適用何種法則或如何適用不當，
或所指摘原判決違法情事，顯與法律規定得為第三審上訴理由之
違法情形，不相適合時，均應認其上訴為違背法律上之程式，予
以駁回。本件上訴人王泓森（原名王元明）經第一審判處販賣第
二級毒品各罪刑（共五罪，皆累犯，分別處有期徒刑三年七月、
三年九月、三年十一月，並均為相關從刑之宣告），其不服提起
第二審上訴，原判決以上訴人未具體指摘第一審判決認事用法有
何違法或不當之處，上訴未敘述具體理由，因認其第二審上訴違
背法律上之程式，不經言詞辯論，逕以判決駁回，已詳敘憑以論
斷之理由，從形式上觀察，並無違背法令之情形。按不服地方法
院之第一審判決而上訴者，應向管轄第二審之高等法院為之。第
二審上訴書狀應敘述具體理由，第二審法院認為上訴書狀未敘述
理由者，應以判決駁回之。刑事訴訟法第三百六十一條第一項、
第二項、第三百六十七條前段分別定有明文。所謂不服第一審判
決之具體理由，須指出應予撤銷之具體事由，指摘或表明第一審
判決有何採證認事用法或量刑等足以影響判決本旨之不當或違法
，始克當之；倘未依上揭意旨指出具體事由，僅泛言第一審判決
認定事實錯誤、違背法令、量刑失出失入，皆與第二審上訴制度
旨在請求第二審法院撤銷、變更第一審不當或違法之判決，以實
現個案救濟之立法目的有違。卷查本件上訴人不服第一審判決，
提起第二審上訴，泛以其自犯後即有悛悔之意，坦認販賣第二級
毒品甲基安非他命之事實，且於檢察官偵查中、第一審法院審理
時均配合調查，並於警詢時供出毒品上游「阿亮」，原判決量刑
過重云云而為指摘，有其上訴書狀可稽（見原審卷第十四頁）。
原判決以第一審判決已詳述認定上訴人犯販賣第二級毒品罪之理
由，而關於量刑部分，亦已敘明上訴人於偵、審中均自白本件五
次犯行，皆依毒品危害防制條例第十七條第二項規定，減輕其刑
，並審酌上訴人應知毒品對於身心健康有莫大之戕害，竟漠視毒
品之危害性，而為本案犯行，危害國民身心健康及社會風氣，惟
犯後坦承犯行，尚有悔意，兼衡其犯罪之動機、目的、手段、販
賣毒品之數量、所圖得之利益、素行、智識程度、犯罪所生之危
害等一切情狀，始為刑之量定，既未逾越法定刑度，又未濫用自
由裁量之權限，自難指為違法。上訴人顯未指摘或表明原判決有
何採證認事、適用法律等之不當或違法，其所提之上訴理由，自
形式上觀察，尚非足以動搖原判決之具體理由，因而駁回其在第
二審之上訴，核與上揭規定無違。又「第二審法院認為上訴書狀
未敘述理由或上訴有第三百六十二條前段之情形者，應以判決駁
回之」，為刑事訴訟法第三百六十七條前段所明定；而「第三百
六十七條之判決及對於原審諭知管轄錯誤、免訴或不受理之判決
上訴時，第二審法院認其為無理由而駁回上訴，或認為有理由而
發回該案件之判決，得不經言詞辯論為之」，復為同法第三百七
十二條規定甚明。原判決既係以上訴人之第二審上訴，有刑事訴
訟法第三百六十二條所稱未敘述上訴具體理由之不合法律上程式
之情形，而依同法第三百六十七條前段規定，駁回上訴人在第二
審之上訴，揆諸該法第三百七十二條規定，自得不經言詞辯論為
之，則原審未提解上訴人到庭踐行審理程序，自未違法，亦無剝
奪上訴人權益可言。上訴意旨執此指摘原判決違背法令，顯屬誤
解法律規定。至上訴意旨漫言上訴人為無償轉讓，並非販賣甲基
安非他命一節，為單純事實上之爭執，與法律規定得為第三審上
訴理由之違法情形，不相適合。從而上訴人並未依據卷內訴訟資
料具體指摘原判決認其第二審上訴理由書狀未敘述具體理由一節
，究係不適用何種法則或如何適用不當，應認本件上訴違背法律
上之程式，予以駁回。
據上論結，應依刑事訴訟法第三百九十五條前段，判決如主文。
中    華    民    國  一○○  年    三    月    十    日
                      最高法院刑事第八庭
                          審判長法官  花  滿  堂  
                                法官  黃  正  興  
                                法官  洪  昌  宏  
                                法官  徐  昌  錦  
                                法官  王  聰  明  
本件正本證明與原本無異
                                      書  記  官  
中    華    民    國  一○○  年    三    月   十四   日
                                                      K